台灣台中地方法院刑事判決　　　　　　　　　　九十三年度沙交簡上字第一九七號
　　上　訴　人　臺灣臺中地方法院檢察署檢察官
　　被　　　告　甲○○
　　選任辯護人　周志峰律師
右上訴人因過失傷害案件，不服本院沙鹿簡易庭九十三年度沙交簡字第一四七號中華
民國九十三年三月三十一日第一審判決（起訴案號：九十二年度偵字第一八九四五號
）提起上訴，本院判決如左：
    主      文
原判決撤銷。
甲○○因過失傷害人，處拘役伍拾日，如易科罰金以參佰元折算壹日。
    事實及理由
一、本案經審理結果，除引用第一審判決書記載之事實、證據及理由外，惟查被告甲
    ○○駕照在吊扣期間駕車，視同無照駕駛，有警訊筆錄及台灣省台中縣區車輛行
    車事故鑑定委員會之鑑定書一份附卷可佐，原審就此部分漏未審酌，原判決顯有
    可議之處，應予撤銷。
二、台灣省台中縣區車輛行車事故鑑定委員會之鑑定竟見認「甲○○駕駛Ｈ九－九五
    二一號自小客車超越同方向機車時未保持安全間隔為肇事主因，乙○○酒精濃度
    超過規定駕駛ＡＶＦ－七八六重機車，為肇事次因」固非無見，惟查告訴人乙○
    ○酒精濃度換算口呼氣為每公升達一．九七毫克，有李綜合醫院大甲分院檢驗報
    告書一份附卷可佐，肇事當時，告訴人有昏睡叫喚不醒及泥醉情事，有警方製作
    之觀察紀錄表一份附卷可資佐證，參與證人王淑美在本院審理時結證稱：「告訴
    人之機車突然倒向我們座位後照鏡，就倒下去」等語，且參酌現埸圖及跡證研析
    ，告訴人乙○○之機車刮地痕散見於快車道上，足認本案車禍之發生，應係告訴
    人乙○○酒醉駕車，騎車時搖擺不穩而倒向被告之汽車，應認告訴人乙○○為本
    件車禍之肇事主因，而被告甲○○超越同方向機車時未保持安全間隔為肇事次因
    較符現場狀況及適法。從而本院認上述鑑定竟見不可採，上訴人即被告上訴主張
    上述鑑定不可採及量刑過重為有理由，因而被告之選任辯護人周志峰律師聲請本
    案應送請覆議及九十三年九月十三日遞狀聲請再開辯論均核無必要，附此敘明。
三、核被告所為係犯刑法第二百八十四條第一項前段之過失傷害罪。被告駕照吊扣期
    間駕車致人受傷應依道路交通管理處罰條例第八十六條第一項規定加重其刑。被
    告依原審認定拿自首減刑規定，依刑法第六十二條前段減輕其刑，並依法先加後
    減之。爰審酌被告之過失程度，被害人為肇事主因及其所為傷勢、被告之犯後態
    度等一切情狀，量處如主文所示之刑，並諭知易科罰金之折算標準。原審認罰科
    刑.......「補敘撤銷原判決之理由」
據上論斷，應依刑事訴訟法第四百五十一條之一第一項、第三項、第三百六十九條第
一項前段、第三百七十三條、第三百六十四條、第三百九十九條第一項前段、道路交
通管理處罰條例第八十六條第一項、刑法第二百八十四條第一項前段、第六十二條前
段、第四十一條第一項前段、罰金罰鍰提高標準條例第一條前段、第二條，判決如主
文。
本案經檢察官丙○○到庭執行職務。
中    華    民    國    九十三    年        九      月       十六       日
                                台灣台中地方法院交通法庭
                                  審判長法官  許  金  樹
                                        法官  張  清  洲
                                        法官  郭  德  進
右正本證明與原本無異。
不得上訴。
                                        書記官
中    華    民    國    九十三    年        九      月       二十       日
刑法第二百八十四條第一項：
因過失傷害人者，處六月以下有期徒刑、拘役或五百元以下罰金，致重傷者，處一年
以下有期徒刑、拘役或五百元以下罰金。
                                                                        Ｓ
